臺灣高等法院臺南分院刑事裁定　　　　　100年度抗字第332號
抗 告 人　李國宏
即受刑人
上列抗告人因更定其刑案件，不服台灣台南地方法院中華民國
100年9月6日裁定（100年度聲字第1754號），提起抗告，本院裁
定如下：
    主  文
原裁定撤銷。
聲請駁回。
    理  由
一、本件抗告意旨略以：原裁定以受刑人有於判決（97年度訴字
    第923號刑事判決）確定後發覺為累犯之情事，而更定其刑
    為有期徒刑5年6月，惟抗告人於該刑事案件第一審判決後放
    棄上訴而確定，並入監執行迄今業已服刑逾2年6月，超過第
    一審判決刑期（有期徒刑5年）2分之1，並因在監服刑情況
    良好，無違規情事，於民國100年9月已第2次呈報假釋，詎
    奉接本件原審更定其刑之裁定，致得以呈報假釋之門檻遽升
    ，抗告人實難甘服，為此依法提起抗告，請求撤銷原裁定等
    語。
二、原裁定意旨略以：受刑人李國宏於97年3月9日犯毒品危害防
    制條例第4條第6項、第1項之販賣第一級毒品未遂罪，經原
    審法院於97年10月2日以97年度訴字第923號判處有期徒刑5
    年，扣案第一級毒品海洛因1包（檢驗後淨重0.024公克）沒
    收銷燬，扣案門號0000000000號、0000000000號行動電話晶
    片卡各1張及小紙條共29張均沒收，並於97年10月27日確定
    ，受刑人現在監執行中。然受刑人前有多項竊盜、強盜、妨
    害自由等案件，最近1次係於94年間犯妨害自由罪，經原審
    法院於94年6月20日以94年度簡字第1092號判處應執行有期
    徒刑3月確定，94年9月4日入監執行，同年12月4日執行完畢
    出監，有刑事判決及台灣高等法院被告前案紀錄表在卷可憑
    。是受刑人於有期徒刑執行完畢後5年內，再犯毒品危害防
    制條例第4條之販賣毒品未遂案件，應屬累犯，原確定判決
    未依法論以累犯，因認檢察官向最後事實審即原審法院聲請
    更定累犯之刑為正當，而依刑事訴訟法第447條第1項，刑法
    第48條，修正前刑法第47條（此法條應係誤引）規定，更定
    其主刑為有期徒刑5年6月，固非無見。
三、惟查：
  (一)受徒刑之執行完畢，或一部之執行而赦免後，5年以內故意
    再犯有期徒刑以上之罪者，為累犯，加重本刑至2分之1；裁
    判確定後，發覺為累犯者，依前條之規定更定其刑。但刑之
    執行完畢或赦免後發覺者，不在此限，刑法第47條第1項、
    第48條固分別定有明文。然此所稱更定其刑，必其累犯之發
    覺，係在裁判確定之後，始足當之；茍於裁判確定前，已經
    發覺有累犯情事者，即無適用之餘地。又被告之前科資料，
    與認定被告是否屬於累犯及應否依累犯之規定加重其刑之待
    證事實至有關係，自屬事實審法院應於審判期日調查之證據
    。事實審法院於審理時，如依卷內證據及訴訟資料足以發覺
    被告有累犯之事實，自應加以調查，及於判決內論以累犯並
    依法加重其刑；倘已依卷內證據及訴訟資料已足以發覺為累
    犯，而於審判期日就該累犯之事實漏未調查審酌，並於判決
    時漏論累犯並加重其刑，因非於裁判確定後發覺為累犯者，
    無從依刑法第47條之規定更定其刑；法院審判時，或因卷證
    資料未能考見被告為累犯，於判決確定後，始行發覺其為累
    犯，或其發覺非在刑之執行完畢或赦免後，既合於累犯更定
    其刑之條件，應循裁定更正其刑之程序為之（最高法院91年
    度台非字第24號、94年度台非字第286號、96年度台非字第
    74號判決）。
  (二)原審法院就上開97年度訴字第923號案件審理前，訴訟卷宗
    所檢附之台灣高等法院被告前案紀錄表，已明確記載受刑人
    因妨害自由案件，經原審法院於94年6月20日以94年度簡字
    第1092號判處應執行有期徒刑3月確定，94年9月4日入監執
    行，同年12月4日執行完畢出監，審判程序中並已提示該前
    科紀錄表進行調查，讓受刑人表示意見，有上開刑事案卷可
    資查考（見該案審理卷第10頁正反面、第93頁）。足見上開
    案件審理時，依卷內證據及訴訟資料已足以發覺受刑人為累
    犯，僅係原審法院就該累犯之事實漏未審酌，並於判決時依
    累犯規定加重其刑，並非於裁判確定後發覺受刑人為累犯，
    實無從依刑法第48條之規定更定其刑。
  (三)原審未遑詳察，遽認檢察官之聲請為有理由，並更定受刑人
    之主刑為有期徒刑5年6月，認事用法，尚有未洽。抗告人執
    上開事由提起抗告，指摘原裁定不當，雖無可取，惟原裁定
    既有上開可議之處，仍屬無可維持，應由本院將原裁定撤銷
    ，並駁回檢察官更定其刑之聲請，以資適法。
四、據上論結，應依刑事訴訟法第413條裁定如主文。
中    華    民    國   100    年    11    月    29    日
                  刑事第三庭    審判長法  官  高明發
                                      法  官  夏金郎
                                      法  官  楊清安
以上正本證明與原本無異。
如不服本裁定，應於收受本裁定後五日內向本院提出抗告狀。
                                      書記官  蔡蘭櫻
中    華    民    國   100    年    11    月    29    日